sl-SI: Dizajn svetlobe: Polna; LED; Monoblok; Na fotoaparatu; Obroč; Stroboskopska; Studijska; Drugo
el: Σχεδιασμός φωτισμού: Γέμισμα; LED; Μεμονωμένο φως; Επί της κάμερας; Δακτύλιος; Στροβοσκοπικό; Στούντιο; Άλλο
th: การออกแบบแสง: เสริม; การพิมพ์ระบบ LED; ไฟเดี่ยว; แบบติดหัวกล้อง; แหวน; ไฟสโตรบ; สตูดิโอ; อื่นๆ
zh-TW: 燈光設計: 補光; 發光二極體; 單燈; 相機上的; 戒指; 頻閃; Studio; 其他
hr-HR: Dizajn osvjetljenja: Ispuna; LED; Monolight; Na fotoaparatu; Prsten; Stroboskopska lampa; Studio; Ostalo
nl: Lichtontwerp: Vullen; Led; Monolight; Op camera; Ring; Stroboscoop; Studio; Andere
lt-LT: Apšvietimo dizainas: Užpildanti; LED; Vienas šviesos šaltinis; Tvirtinama ant fotoaparato; Žiedas; Stroboskopas; Studijos apšvietimas; Kita
da: Lysdesign: Fyld; LED; Monolight; På kameraet; Ring; Strobe; Studie; Andet
es: Diseño de luces: Relleno; LED; Monoluz; En cámara; Anillo; Estroboscópica; Estudio; Otros
tr: Işık tasarımı: Doldurma; LED; Monolit; Kamerada; Yüzük; Stroboskop; Stüdyo; Diğer
fr: Conception de la lumière: Remplissage; LED; Monolumière; À la caméra; Bague; Stroboscope; Studio; Autre
it: Design leggero: Di riempimento; LED; Monoluce; On-camera; Anello; Strobo; Studio; Altro
sv: Lätt design: Fill; LED; Monolight; På film; Ring; Strobe; Studio; Övrigt
ro-RO: Designul lămpii: Umplere; LED; Monolight; On-camera; Inel; Stroboscop; Studio; Altele
ru: Конструкция освещения: Заполняющий; Светодиодный; Моносвет; Накамерный; Кольцо; Стробоскоп; Студия; Другое
nb: Lett design: Fyll; LED; Monolight; På kamera; Ring; Strobe; Studio; Annet
ja: ライトの種類: フィル; LED; 定常光ライト; オンカメラ; リング; ストロボ; スタジオ; その他
zh-CN: 灯光设计: 填充; LED; 单灯; 相机; 戒指; 频闪; 录音棚; 其他
fi: Valosuunnittelu: Täyte; LED; Monovalo; Kamerassa; Rengas; Stroboskooppivalo; Studio; Muu
pt-BR: Design leve: Preencher; LED; Monoluz; Na câmera; Anel; Estroboscópio; Estúdio; Outro
pt-PT: Design da luz: Fill; LED; Monoluz; Na câmara; Anel; Estroboscópio; Estúdio; Outro
bg-BG: Светлинен дизайн: Запълване; LED; Моно светлина; На камерата; Пръстен; Стробоскоп; Студио; Други
cs: Světelný design: Výplňové; LED; Monolight; Na kameře; Prsten; Stroboskop; Studiové; Jiné
ko: 라이트 디자인: 필; LED; 모노라이트; 온카메라; 반지; 스트로브; 스튜디오; 기타
pl: Lekka konstrukcja: Wypełnienie; LED; Monoświatło; Na zdjęciu; Pierścień; Stroboskop; Studio; Inne
en: Light design: Fill; LED; Monolight; On-camera; Ring; Strobe; Studio; Other
vi: Thiết kế chiếu sáng: Đổ đầy; LED; Ánh sáng đơn sắc; Trên camera; Nhẫn; Nhấp nháy; Studio; Khác
sk-SK: Svetelný dizajn: Vyplniť; LED; Monolight; Na kameru; Kruhový; Stroboskop; Štúdio; Iné
hu: Világítás típusa: Kitöltőfény; LED; Monofény; Fényképezőgépen; Gyűrű; Stroboszkóp; Stúdió; Egyéb
de: Lichtdesign: Füllen; LED; Einzellicht; Vor Kamera; Ring; Stroboskop; Studio; Sonstiges